【裁判字號】    99,消債抗,108
【裁判日期】    991027
【裁判案由】    更生事件
【裁判全文】
臺灣臺北地方法院民事裁定           99年度消債抗字第108號
抗  告  人  乙○○
上列抗告人因消費者債務清理條例更生事件，對於民國99年9月3
日本院99年度消債更字第25號裁定，提起抗告，本院裁定如下：
    主  文
抗告駁回。
抗告程序費用新臺幣壹仟元由抗告人負擔。
    理  由
一、按提起抗告，應於裁定送達後10日之不變期間內為之。提起
    抗告如逾抗告期間者，原法院應以裁定駁回之，消費者債務
    清理條例第15條準用民事訴訟法第487條前段、第495條之1
    第1項、第442條第1項定有明文。且抗告期間為不變期間，
    法院與當事人均不得任意伸縮，最高法院18年抗字第24號判
    例意旨可資參照。
二、抗告意旨略以：抗告人前向本院聲請消費者債務清理條例之
    更生事件，經本院於民國99年8月3日以99年度消債更字第25
    號駁回抗告人之聲請。抗告人指定之送達代收人甲○○於民
    國99年8月10日收受本院99年度消債更字第25號裁定後，抗
    告人旋於99年8月20日星期五下午6點由臺北火車站郵局以掛
    號方式寄出抗告狀，此有掛號憑據可證，但因恰逢星期六、
    日為假日，抗告狀遲至99年8月23日始由法院收文，但不變
    期間應計算至99年8月23日星期一。故抗告人提出抗告，並
    未逾期，原審竟於99年9月3日以抗告人抗告逾期為由，駁回
    抗告人之抗告，顯有不當，為此求為廢棄原裁定云云。
三、經查，本件抗告人聲請消費者債務清理條例更生事件，業經
    本院於99年8月3日以99年度消債更字第25號裁定駁回其更生
    聲請，上開裁定並於99年8月10日送達於抗告人所指定之送
    達代收人甲○○，有送達證書1紙在卷可稽（見原裁定卷第
    218頁）。則抗告期間自裁定送達之翌日起，算至99年8月20
    日止，即告屆滿，惟抗告人遲至99年8月23日始行提出抗告
    狀，此有本院收文日期戳章可憑（見原裁定卷第219頁），
    顯逾上開不變期間，其抗告自非合法。抗告人主張本件抗告
    依最高法院59年台抗字第230號判例扣除例假日後並未逾期
    云云。然本件抗告不變期間之末日為99年8月20日星期五，
    並非星期六、日之例假日，尚不得以該判例比附援引。且抗
    告人自承於99年8月20日下午始由臺北火車站郵局以掛號方
    式寄出抗告狀，可見並未及時向本院提出抗告狀，顯然已逾
    上開規定之不變期間，抗告人前揭所辯，尚非可採。是原裁
    定以抗告人之抗告已逾上開規定之不變期間，抗告不合法，
    予以駁回，並無違誤。從而，抗告意旨指摘原裁定不當，求
    予廢棄，為無理由，應予駁回。
四、依消費者債務清理條例第15條，民事訴訟法第495條之1第1
    項、第442條第1項、第95條、第78條，裁定如主文。
中    華    民    國    99    年    10    月    27    日
                  民事第六庭  審判長法  官  傅中樂
                                    法  官  張文毓
                                    法  官  郭顏毓
以上正本係照原本作成。
本裁定不得抗告。
中    華    民    國    99    年    10    月    27    日
                                    書記官  林政彬

司法院資訊處製作；財團法人民間司法改革基金會備份。
